臺灣高雄地方法院民事裁定
110年度消債清字第175號

聲  請  人  葉飛      現於高雄市○○區○○○村0號
0000000000000000

0000000000000000

代  理  人  黃千珉律師

上列當事人因消費者債務清理事件聲請清算，本院裁定如下：
    主  文
聲請人葉飛自中華民國一一○年十二月十五日下午四時起開始清
算程序。
命司法事務官進行本件清算程序。
    理  由
一、按債務人不能清償債務或有不能清償之虞者，得依本條例所
     定更生或清算程序，清理其債務；債務人於法院裁定開始
    更生程序或許可和解或宣告破產前，得向法院聲請清算；法
    院開始清算程序之裁定，應載明其年、月、日、時，並即時
    發生效力；法院開始更生或清算程序後，得命司法事務官進
    行更生或清算程序，必要時得選任律師、會計師或其他適當
    之自然人或法人1人為監督人或管理人，消費者債務清理條
    例（下稱消債條例）第3條、第80條前段、第83條第1項、第
    16條第1項分別定有明文。
二、聲請意旨略以：伊有不能清償債務情事，前依消債條例，向
    本院聲請調解債務清償方案，惟調解不成立。伊又未經法院
    裁定開始更生程序或許可和解或宣告破產，爰聲請清算等語
    。
三、經查：
  ㈠聲請人前於民國110年5月10日提出債權人清冊，向本院聲請
    調解債務清償方案，經本院110年度司消債調字第234號受理
    ，於110年7月19日調解不成立，聲請人於同日以言詞聲請清
    算等情，業經本院依職權調閱上開調解卷宗核閱無訛。
  ㈡聲請人於107年度至109年度均無申報所得，名下有1992年、1
    988年出廠車輛各1部；又聲請人於100年10月14日入監服刑
    迄今，108年7月至110年7月平均每月勞作金及親友接見、郵
    寄匯票收入約11,796元【計算式：（982＋3,376＋2,539＋26,0
    00＋171,000＋91,000）÷25＝11,796，本裁定計算式均採元以
    下4捨5入】，未領取補助或給付等情，有108年至109年綜合
    所得稅各類所得資料清單及財產歸屬資料清單【本院110年
    度司消債調字第234號卷（下稱調卷）第9至11頁】、109年
    稅務電子閘門財產所得調件明細表（本案卷第27頁）、財產
    及收入狀況說明書（調卷第2至4頁）、債權人清冊（本案卷
    第68至69頁）、戶籍謄本（本案卷第53頁）、勞工保險被保
    險人投保資料表（調卷第14頁）、個人商業保險查詢結果表
    （本案卷第16頁）、財團法人金融聯合徵信中心前置協商專
    用債權人清冊（調卷第6至8頁）、信用報告（本案卷第57至
    61頁）、社會補助查詢表（本案卷第23至25頁）、租金補助
    查詢表（本案卷第26頁）、勞動部勞動力發展署高屏澎東分
    署函（本案卷第22頁）、勞動部勞工保險局函（本案卷第20
    頁）、在監押紀錄表（本案卷第21頁）、在監執行證明書（
    本案卷第17頁）、法務部○○○○○○○勞作金分戶卡及保管金分
    戶卡（調卷第12頁、本案卷第19頁、第36至49頁）、資助切
    結書（本案卷第55頁）等附卷可參。依聲請人上述情形，認
    聲請人僅有勞作金及接見、郵寄匯票平均每月收入11,796元
    ，可供運用。
  ㈢關於聲請人必要生活費用部分，聲請人主張每月支出10,945
    元云云。然本院審酌聲請人目前在監執行，依法務部矯正署
    107年6月4日法矯署勤字第10705003180號函示，受刑人每月
    在監基本生活需求費用金額標準為3,000元，又考量聲請人
    於108年7月至110年7月間尚有裝設假牙等自費醫藥費用支出
    ，平均每月約3,037元【計算式：（10,000＋13,000＋40,000＋
    2,900＋3,050＋360＋2,580＋4,030）÷25＝3,037】，則聲請人每
    月必要生活費用以6,037元（計算式：3,000＋3,037 ＝6,037
    ）計算已足，逾此範圍難認必要。
  ㈣綜上所述，聲請人每月收入約為11,796元，扣除必要生活費6
    ,037元後，尚餘5,759元。而聲請人目前負債總額為6,713,9
    06元（調卷第35至36頁、本案卷第70至74頁，包括：花旗銀
    行、兆豐銀行、中國信託銀行、滙誠第二資產管理股份有限
    公司），以上開餘額按月攤還結果，至少約須97年（計算式
    ：6,713,906÷5,759÷12＝97）始能清償完畢，堪認聲請人確
    有不能清償債務之情事。從而，聲請人向本院聲請清算，應
    予准許，並命司法事務官進行本件清算程序。
四、依消債條例第11條第1 項、第83條第1 項、第16條第1 項，
    裁定如主文。
中　　華　　民　　國　　110 　年　　12　　月　　15　　日
              　　民事庭　　  法　官　李育信
以上正本係照原本作成。
本裁定不得抗告。
中　　華　　民　　國　　110 　年　　12　　月　　15　　日

  　                          書記官　何福添